【裁判字號】    95,交易,144
【裁判日期】    950414
【裁判案由】    公共危險
【裁判全文】
臺灣臺北地方法院刑事判決             95年度交易字第144號
公  訴  人  臺灣臺北地方法院檢察署檢察官
被      告  甲○○
                    樓
上列被告因公共危險案件，經檢察官提起公訴（九十五年度偵字
第二六００號），而本院於通常程序之準備程序進行中訊問被告
，被告先就被訴事實為有罪之陳述，經告以簡式審判之旨，並聽
取當事人之意見，合議庭裁定行簡式審判程序後，判決如下：
    主    文
甲○○服用酒類，不能安全駕駛動力交通工具而駕駛，累犯，處
有期徒刑捌月。
    犯罪事實
一、甲○○自民國（下同）九十五年一月十一日凌晨四時許起至
    同日凌晨六時許止，在臺北市○○區○路邊攤，與友飲用高
    粱酒後，已達於反應較慢、感覺減低、思考改變、個性行為
    改變、步態不穩、噁心嘔吐、精神混惑不清晰而不能安全駕
    駛動力交通工具之狀態後，仍駕駛動力交通工具即車號ＡＵ
    Ｎ—八九○號重型機車在道路上行駛。嗣於同日凌晨六時四
    十分許，行經臺北市○○區○○路一段及廣州路交叉口前為
    警攔檢，測得其呼氣酒精濃度高達每公升一點二九毫克，而
    知上情。
二、案經臺北市政府警察局萬華分局移送臺灣臺北地方法院檢察
    署檢察官偵查起訴。
    理    由
一、上揭犯罪事實一部分，關於被告甲○○為警測試之吐氣所含
    酒精成份為一點二九毫克乙節，有酒精測試單一紙在卷足憑
    （偵查卷第十一頁參照）；此外，並據被告於警詢、偵查及
    本院審理中坦承不諱（見偵查卷第七頁偵訊筆錄、第二十四
    頁詢問筆錄、本院九十五年三月三十一日審判筆錄）；按行
    為人飲酒後如其呼氣酒精濃度達於每公升一點零毫克時，即
    有反應較慢、感覺減低、思考改變、個性行為改變、步態不
    穩、噁心嘔吐、精神混惑不清晰等影響駕駛之中度中毒症狀
    ，此有行政院國軍退除役官兵輔導委員會臺北榮民總醫院（
    下稱臺北榮民總醫院）八十八年八月五日（八八）北總內字
    第二六八六八號函一紙附本院卷可稽（見九十三年度北交簡
    字第二二七四號卷第十至十頁）；且行為人飲酒後其呼氣中
    酒精濃度如已達於每公升零點八五毫克，其肇事率為一般未
    飲酒者之五十倍，此亦有中央警察大學交通學系暨交通管理
    研究所教授蔡志中之研究報告一紙附本院卷可憑，故被告經
    警測試其呼氣酒精成份為一點二九毫克，依照臺北榮民總醫
    院上開函文及前揭學者之研究，當已達到服用酒類後不能安
    全駕駛動力交通工具之狀態，是依(一)前述酒精測試單、(二)臺
    北榮民總醫院上開函文及(三)前揭學者之研究報告等補強證據
    已足資擔保被告於警詢、偵查及本院審理中就此部分事實所
    為上開任意性自白具有相當程度之真實性，而得使本院確信
    被告前述自白之犯罪事實確屬真實，從而依刑事訴訟法第一
    百五十六條第一項「被告之自白，非出於強暴、脅迫、利誘
    、詐欺、違法羈押或其他不正之方法，且與事實相符者，得
    為證據。」及第二項「被告之自白，不得作為有罪判決之唯
    一證據，仍應調查其他必要之證據，以察其是否與事實相符
    。」規定，本院自得依被告前述自白及各該補強證據認定被
    告確有為此犯行，本件事證明確，被告之犯行堪以認定。
二、按被告於服用酒類後，不能安全駕駛動力交通工具而仍駕駛
    前開車號汽車在道路上行駛之行為，核係犯刑法第一百八十
    五條之三之服用酒類，不能安全駕駛動力交通工具而駕駛罪
    。查被告(一)前於九十年六月間，因犯公共危險案件，經臺灣
    士林地方法院以九十年度湖交簡字第六八九號判處拘役五十
    日確定，經入監服刑於九十一年一月十四日執行完畢（不構
    成累犯）；(二)復於九十年十二月間因犯公共危險案件，經臺
    灣士林地方法院以九十一年度士交簡字第四一號判處罰金二
    萬八千銀元確定，經易服勞役於九十一年九月二十二日執行
    完畢（不構成累犯）；(三)再於九十一年四月間因犯公共危險
    案件，經臺灣士林地方法院於九十一年五月三十一日以九十
    一年度交簡字第六九一號判處有期徒刑五月確定，經入監服
    刑於九十二年八月十六日執行完畢，此有臺灣高等法院前案
    紀錄表一紙在卷足憑，被告於其所犯上開(三)案件執行完畢後
    五年以內再犯本件有期徒刑以上之罪，為累犯，應依刑法第
    四十七條規定加重其刑（因九十三年六月二十三日修正公布
    ，同年月二十五日生效施行之刑事訴訟法第三百零八條規定
    「有罪之判決書並應記載『犯罪事實』」，而「累犯」非屬
    犯罪構成要件，自無庸記載於「犯罪事實」欄【該條修正理
    由參照】，併此敘明）。爰審酌被告有如前所述之公共危險
    前科，無視於政府晚近一再宣導不要酒後駕車之政令宣導，
    仍酒後在道路上駕車，顯不尊重他人及自己之生命，然幸未
    肇事及犯後坦承犯行、態度良好等一切情狀，本院認起訴檢
    察官向本院對被告具體求處判處有期徒刑一年，尚嫌過重，
    爰量處如主文所示之刑。
據上論斷，應依刑事訴訟法第二百七十三條之一第一項、第二百
九十九條第一項前段，刑法第一百八十五條之三、第四十七條，
判決如主文。
本案經檢察官蘇維達到庭執行職務。
中    華    民    國    95    年    4     月    14    日
                        刑事第九庭法  官  官信成
以上正本證明與原本無異。
檢察官、被告如不服本判決，應於判決送達後10日內，向本院提
出上訴狀。
                                  書記官  陳靜君
中    華    民    國    95    年    4     月    14    日
附錄本案論罪科刑法條全文：
中華民國刑法第一百八十五條之三：
服用毒品、麻醉藥品、酒類或其他相類之物，不能安全駕駛動力
交通工具而駕駛者，處一年以下有期徒刑、拘役或三萬元以下罰
金。


司法院資訊處製作；財團法人民間司法改革基金會備份。
